# 个人社保的披露

提问人：skf123 时间：2021-05-31 11:11:48
陈版：
您好，按照职工薪酬会计准则的规定，个人承担的社保在应付职工薪酬-个人社保列示，想向您请教一下，在附注披露的时候，这一部分个人承担的社保是在社保处披露还是在工资处披露，谢谢！

回答人：chenyiwei
由于个人承担的社保是从工资中代扣的，代扣个人承担的这部分社保也是支付工资的一种形式，因此在附注中这部分个人承担的社保应在“工资”中披露。应付职工薪酬科目下的各项社保类明细项目仅反映由企业承担的部分。